# 矿区耕地占用税

提问人：srmx1222 时间：2015-12-16 12:12:32
请教陈版主，有一煤炭开采企业，当地政府按照 25 元/平，向其征收采空区耕地占用税，采到哪块地就征收哪块地，一次性征收，征收标准是，临时征用耕地，两年内不能恢复，收取的耕地占用税不予退还，一般情况下不可能两年内进行恢复，支付的耕地占用税怎么入账为好呢，如果一次性计入当期生产成本，由于煤炭开采时分煤层开采，可能计入了一部分煤炭的成本，而该区域后续开采则不承担，按照预计产量分摊在确定小区域储量方面可能比较困难，难于摊销，有观点认为，该费用实际上相当于环境恢复金，可以考虑借鉴固定资产弃置费用，怎么处理比较恰当呢？

回答人：chenyiwei
如果经过谨慎的估计后，认为很可能可以在 2 年内退回的，则可以确认为一项“其他非流动资产”；如果认为退回的可能性不大的，则建议费用化计入管理费用处理。